臺灣高雄地方法院刑事判決
110年度訴字第840號
公  訴  人  臺灣高雄地方檢察署檢察官          
被      告  陳彥瑋


選任辯護人  陳靜娟律師（法律扶助）    
上列被告因違反毒品危害防制條例案件，經檢察官提起公訴（11
0年度偵字第2855號、110年度偵字第7501號、110年度偵字第782
9號），本院判決如下：
    主  文
陳彥瑋犯如附表一「主文欄」所示之罪，共陸罪，各處如附表一
「主文欄」所示之刑及沒收。不得易服社會勞動部分（即附表一
編號1至4），應執行有期徒刑肆年陸月。得易服社會勞動部分（
即附表一編號5、6），應執行有期徒刑伍月。
    犯罪事實
一、陳彥瑋明知經毒品危害防制條例第2條第2項第3款規定為第
    三級毒品、藥事法第83條第1項規定為偽藥之愷他命，及經
    毒品危害防制條例第2條第2項第3款規定為第三級毒品之4-
    甲基甲基卡西酮、甲基-N,N-二甲基卡西酮，均係依法列管
    之毒品，不得擅自販賣、轉讓，竟為下列之犯行：
（一）陳彥瑋基於販賣第三級毒品、販賣第三級毒品而混合二種
      以上毒品以營利之犯意，以通訊軟體微信作為與購毒者聯
      繫之工具，並於附表一編號1至4所示時間、地點，以附表
      一編號1至4所示交易方式及金額，販賣如附表一編號1至4
      所示種類、數量之毒品予附表一編號1至4所示之購毒者藉
      此牟取利益。
（二）陳彥瑋另基於轉讓偽藥即第三級毒品愷他命之犯意，分別
      於附表一編號5、6所示時間、地點，無償轉讓愷他命予附
      表一編號5、6所示之對象供其等施用（無證據證明已達毒
      品危害防制條例第8條第6項及轉讓毒品加重其刑之數量標
      準第2條第1項所規定轉讓第三級毒品達淨重20公克之一定
      數量）。
三、案經高雄市政府警察局新興分局報告臺灣高雄地方檢察署檢
    察官偵查起訴。
    理  由
壹、證據能力
一、供述證據部分
　　按被告以外之人於審判外之陳述，雖不符前4條之規定，而
    經當事人於審判程序同意作為證據，法院審酌該言詞陳述或
    書面陳述作成時之情況，認為適當者，亦得為證據；當事人
    、代理人或辯護人於法院調查證據時，知有第159條第1項不
    得為證據之情形，而未於言詞辯論終結前聲明異議者，視為
    有前項之同意，刑事訴訟法第159條之5定有明文。查本案認
    定事實所引用卷內被告以外之人於審判外之陳述，被告陳彥
    瑋及其辯護人於本院審理時均同意其作為本案證據之證據能
    力（見本院卷第73頁），於辯論終結前亦未對該等證據之證
    據能力聲明異議，本院復審酌前揭陳述作成時之情況，並無
    違法取證之瑕疵，亦認以之作為證據為適當，是本案有關被
    告以外之人於審判外之言詞或書面陳述等供述證據，依上開
    法條意旨，自均得採為認定事實之依據。
二、非供述證據部分
　　至卷內所存經本院引用為證據之非供述證據部分，與本件待
    證事實間均具有關連性，且無證據證明係公務員違背法定程
    序所取得，是依刑事訴訟法第158條之4反面解釋，自有證據
    能力。
貳、實體部分
一、上開犯罪事實，業據被告於警詢、偵查及本院審理中坦承在
    卷（見警一卷第12-15頁、偵一卷第51-53頁、本院卷第70-7
    1頁、第123頁、第162頁），核與證人石睿豐（見警二卷第1
    45-147頁、警二卷第149-152頁、偵一卷第109-111頁）、詹
    雅伃（見警一卷第136頁、偵一卷第43-45頁）於警詢及偵查
    中，證人張碩文（見警一卷第171-176頁）、陳佳茹（見警
    一卷第165-169頁）於警詢中之證述情節大致相符。並有被
    告與證人石睿豐間之微信對話紀錄擷圖及語音對話譯文（見
    警二卷第181-195頁）、被告與證人詹雅伃間之微信對話紀
    錄翻拍照片及語音對話譯文（警二卷第205-208頁、第210頁
    、警二卷第211頁）、本院戌股搜索票影本、高雄市政府警
    察局保安警察大隊黎明中隊搜索扣押筆錄、扣押物品目錄表
    、扣押物品收據（見警一卷第25-33頁）、本院諒股搜索票
    影本、高雄市政府警察局新興分局搜索扣押筆錄、扣押物品
    目錄表、扣押物品收據（見警一卷第59-69頁）、扣案愷他
    命及毒品咖啡包、扣案物品照片（見警一卷第35-45頁、第9
    3-96頁、偵一卷第15-16頁、第23頁、第33-40頁、第83頁、
    第91-93頁）、監視器錄影擷取畫面（見警二卷第31-35頁）
    、內政部警政署刑事警察局民國110年1月20日刑鑑字第1098
    038584號鑑定書（見警二卷第59頁）、高雄市立凱旋醫院11
    0年6月16日高市凱醫驗字第68190號濫用藥物成品檢驗鑑定
    書（見偵一卷第149-153頁）、內政部警政署刑事警察局110
    年5月11日刑鑑字第1100017148號鑑定書（見偵一卷第135-1
    38頁）、證人張碩文之高雄市政府新興分局尿液對照表、濫
    用藥物尿液檢體監管記錄表及正修科技大學超微量研究科技
    中心110年02月23日報告編號R00-0000-000尿液檢驗報告（
    原始編號：A110018）（見警二卷第251-255頁），證人陳佳
    茹之高雄市政府新興分局尿液對照表、濫用藥物尿液檢體監
    管記錄表及正修科技大學超微量研究科技中心110年02月23
    日報告編號R00-0000-000尿液檢驗報告（原始編號：A11001
    9）（見警二卷第279-283頁）在卷可佐。
二、證人詹雅伃於警詢時證稱：我和「嵐嵐嵐」購買到的是彩色
    惡魔毒品咖啡包，警察在警局有給我看過那個包裝樣子等語
    （見偵一卷第44頁），而扣案如附表二編號5所示「彩色惡
    魔毒品」包裝毒品咖啡包27包外觀型態均相似，經抽樣1包
    鑑驗後，確含有第三級毒品4-甲基甲基卡西酮、甲基-N,N-
    二甲基卡西酮成分，有上開內政部警政署刑事警察局110年1
    月20日刑鑑字第1098038584號鑑定書可參（見警二卷第59頁
    ）；扣案如附表二編號8之白色結晶，經檢驗後含第三級毒
    品愷他命成分，有上開高雄市立凱旋醫院110年6月16日高市
    凱醫驗字第68190號濫用藥物成品檢驗鑑定書可佐（見偵一
    卷第149頁），足認被告任意性自白與事實相符。又被告於
    本院審理中自承：我販賣愷他命給石睿豐的3次，和我販賣
    毒品咖啡包給詹雅伃都是賺取毒品價差等語（見本院卷第70
    -71頁），足證被告如附表一編號1至4所示犯行，係從販賣
    毒品過程汲取利潤，其販賣第三級毒品主觀上具有意圖營利
    之目的，至為灼然。
三、綜上，本案事證明確，被告上開犯行均堪已認定，應依法論
    科。
參、論罪科刑及沒收部分
一、按毒品危害防制條例第8條第3項之轉讓第三級毒品罪及藥事
    法第83條第1項之轉讓偽藥罪，同有處罰轉讓第三級毒品即
    偽藥愷他命之規定，故行為人明知為偽藥而轉讓予他人者，
    其轉讓行為同時該當於上開2罪，屬法條競合，應依重法優
    於輕法、後法優於前法等法理，擇一處斷。而依藥事法第83
    條第1項之規定，轉讓偽藥罪之法定最重本刑為7年以下有期
    徒刑，得併科新臺幣（下同）5千萬元以下罰金，較毒品危
    害防制條例第8條第3項轉讓第三級毒品罪法定本刑之3年以
    下有期徒刑，得併科30萬元以下罰金為重，依重法優於輕法
    之法理，擇一適用藥事法第83條第1項轉讓偽藥罪處斷。
二、核被告就附表一編號1至3所為，均係犯毒品危害防制條例第
    4條第3項之販賣第三級毒品罪；就附表一編號4所為，係犯
    毒品危害防制條例第9條第3項、第4條第3項之販賣第三級毒
    品而混合二種以上毒品罪；就附表一編號5、6所為，俱係犯
    藥事法第83條第1項之轉讓偽藥罪。公訴意旨認被告就附表
    一編號5、6所為係犯毒品危害防制條例第8條第3項之轉讓第
    三級毒品罪，尚有未洽，惟本院於審理中補充告知被告法條
    （見本院卷第69頁、第122頁），無礙被告防禦權之行使，
    自得補充法條後審理之。被告如附表一編號1至4所示各次販
    賣第三級毒品愷他命、含第三級毒品4-甲基甲基卡西酮、甲
    基-N,N-二甲基卡西酮成分咖啡包行為過程中持有之低度行
    為，應為販賣之高度行為吸收，不另論罪。另被告轉讓愷他
    命前持有偽藥之行為，藥事法並未加以處罰，自無為轉讓之
    高度行為吸收之情形。公訴及辯護意旨雖均認被告如附表一
    編號5、6之犯行罪數為1罪，然查被告該2次轉讓偽藥之對象
    不同，且轉讓之時間已間隔5小時，主觀犯意及客觀行為均
    顯不相同，難認屬同一行為。故被告所犯如附表一編號1至6
    所示各罪，犯意各別，行為互殊，應予分論併罰。
三、刑之加重事由
　　被告如附表一編號4所示販賣第三級毒品而混合二種以上之
    毒品罪部分，應依毒品危害防制條例第9條第3項之規定，加
    重其刑。
四、刑之減輕事由
（一）被告於偵查及本院審理時均自白附表一編號1至3所示3次
      販賣第三級毒品犯行及附表一編號4所示販賣第三級毒品
      而混合兩種以上毒品犯行，已如前述，符合毒品危害防制
      條例第17條第2項之規定，爰均依法減輕其刑。另按行為
      人轉讓同屬偽藥、未達法定應加重其刑之一定數量之第三
      級毒品愷他命予非孕婦成年人，依重法優於輕法之原則，
      擇較重之藥事法第83條第1項轉讓偽藥罪論處，如行為人
      於偵查及歷次審判中均自白，仍有毒品危害防制條例第17
      條第2項規定偵審自白減輕其刑之適用(最高法院109年度
      台上大字第4243號刑事裁定意旨參照）。是以，被告既於
      偵審中自白如附表一編號5、6所示轉讓偽藥罪犯行，亦應
      均依毒品危害防制條例第17條第2項規定減輕其刑。
（二）另經本院函詢高雄市政府警察局新興分局關於本案是否因
      被告供述而查獲其他正犯或共犯之情形，該局函覆略以：
      被告向警方供稱其毒品來源為一綽號「金帥」之男子，然
      被告無法提供該人之真實姓名年籍資料、連絡電話、車牌
      號碼等資訊以供警方循線追查，且無電話通聯或通訊軟體
      對話等其他證據可資證明「金帥」犯行，故無從追查陳嫌
      毒品來源等語，有該局111年3月16日高市警新分偵字第11
      170865500號函及所附偵查報告可憑（見本院卷第112-113
      頁）。本院亦函詢臺灣高雄地方檢察署上開事項，該署函
      覆略以：本署偵辦被告陳彥瑋毒品危害防制條例案，未因
      被告陳彥瑋之供述而查獲毒品來源等語，有該署111年3月
      21日雄檢榮雨110偵2855、7501、7829字第1119020155號
      函可參（見本院卷第115頁），故被告本案無毒品危害防
      制條例第17條第1項規定之適用，附此敘明。
五、量刑部分
　　爰以行為人之責任為基礎，審酌被告為圖一己私利，明知毒
    品危害人體健康，竟無視於國家防制毒品危害之禁令，販賣
    第三級毒品、混合二種以上毒品，復又轉讓偽藥，戕害國民
    身心健康，助長濫用毒品風氣，危害社會治安，所為實不足
    取。然考量被告犯後始終坦承犯行，態度尚可；兼衡其販賣
    毒品之犯罪動機與目的，本案販售毒品對象人數、數量及收
    取價格，轉讓偽藥對象及數量等犯罪情節，及被告於本院審
    理中自陳之教育程度、職業、家庭經濟生活狀況，由辯護人
    代其所述及陳報被告收受之感謝狀、捐款收據、在職證明書
    、戶籍謄本所示被告之生活狀況、品行（因涉及被告個人隱
    私，不於本判決內揭露，詳參本院卷第162頁、第164頁、第
    173-193頁）、如臺灣高等法院被告前案紀錄表所示之素行
    等一切情狀，分別量處如附表一「主文欄」所示之刑。並依
    刑法第51條數罪併罰所採限制加重原則，及多數犯罪責任遞
    減原則之法理，就被告如附表一編號1至4，及編號5、6所示
    之罪，分別定其應執行刑如主文。
六、沒收部分
（一）扣案毒品部分
　 1、扣案如附表二編號5、7所示之含第三級毒品4-甲基甲基卡
      西酮、甲基-N,N-二甲基卡西酮成分之毒品咖啡包，扣案
      如附表二編號6所示含第三級毒品4-甲基甲基卡西酮成分
      之毒品咖啡包，及扣案如附表二編號8之第三級毒品愷他
      命，均為不受法律保護之違禁物，被告於本院審理中自陳
      ：這些毒品是我賣剩下的等語（見本院卷第71頁），應依
      刑法第38條第1項之規定，不問屬於犯罪行為人與否，分
      別於被告最後一次販賣該種毒品（愷他命於附表一編號3
      、含第三級毒品之咖啡包於附表一編號4）罪刑項下宣告
      沒收。盛裝上開第三級毒品之包裝，其內分別沾有微量之
      毒品殘留，難以析離，且無析離之實益與必要，應依附合
      之法律關係，併同處分，依同規定宣告沒收；至上開送驗
      耗損部分之第三級毒品，既已鑑驗滅失而不存在，故不另
      宣告沒收。
　 2、查被告於本院審理中供稱扣案如附表二編號9之愷他命為
      其所有（見本院卷第72頁），且該些毒品係經警於110年1
      月25日17時至18時許在被告高雄市○○區○○○路000巷0號住
      處內扣得，有高雄市政府警察局新興分局搜索扣押筆錄可
      參（見警一卷第59-69頁），堪認為被告於同日稍早轉讓
      予證人張碩文、陳佳茹所剩餘，性質亦屬不受法律保護之
      違禁物，應依刑法第38條第1項之規定，於被告最後一次
      轉讓愷他命（即附表一編號6）罪刑項下宣告沒收。盛裝
      上開愷他命之包裝，其內分別沾有微量之毒品殘留，難以
      析離，且無析離之實益與必要，應依附合之法律關係，併
      同處分，依同規定宣告沒收；至上開送驗耗損之愷他命，
      既已鑑驗滅失而不存在，故不另宣告沒收。
　 3、被告於本院審理中供稱：附表二編號9至34的東西都是我
      的，已經分裝好的（毒品）是我自己要吃的，其他的東西
      是準備要分裝給人家使用，我會把毒品和奶茶、風味粉等
      摻在一起等語（見本院卷第72頁）。故已分裝完畢如附表
      二編號10至15所示含第三級、第四級毒品成分之咖啡包，
      依現有事證，無從認定與本案犯罪事實有關，故不於本案
      宣告沒收。至被告持有附表二編號10至15所示毒品咖啡包
      之第三級毒品逾純質淨重5公克，是否另構成犯罪，因未
      據檢察官起訴，不在本院審理範圍內，附此敘明。　  
（二）扣案手機部分
      被告於本院審理中供稱：附表二編號1的3支手機均與販毒
      無關，我是用之後在家裡被搜到的手機聯絡販毒等語（見
      本院卷第71頁）；於警詢時則稱：在高雄市○○區○○○路000
      巷0號內扣到的銀色iPhone手機我不知道是何人所有，其
      他東西是我所有等語（見警一卷第8頁），故足認扣案如
      附表二編號32所示之金色iPhone手機為被告販賣毒品所用
      之物，應依毒品危害防制條例第19條第1項規定，在被告
      所犯各次販賣毒品罪刑項下宣告沒收。至如附表二編號1
      、33所示之手機（共4支），依現有卷內證據不足證明均
      與被告本案犯行有關，故不予宣告沒收。
（三）扣案如附表二編號3、4所示之電子磅秤及分裝袋，被告自
      陳為販賣毒品時所用，應依毒品危害防制條例第19條第1
      項規定，在被告所犯各次販賣毒品罪刑項下宣告沒收。扣
      案如附表二編號17至31所示之物，被告自承為分裝毒品予
      他人所用之物，如前所述，應依毒品危害防制條例第19條
      第1項規定，在被告所犯販賣毒品咖啡包（即附表一編號4
      ）罪刑項下宣告沒收。
（四）犯罪所得部分
　　　如附表一編號1至4所示之交易金額為被告各次販賣毒品犯
      行之犯罪所得，既未扣案，應依刑法第38之1第1項前段、
      第3項之規定分別在其所犯罪刑項下宣告沒收，並於全部
      或一部不能沒收或不宜執行沒收時，追徵其價額。
（五）至扣案如附表二編號2、16所示之K盤（含刮片），及附表
      二編號34所示之偽鈔，無證據證明與被告本案犯行有關，
      故不予宣告沒收。
據上論斷，應依刑事訴訟法第299條第1項前段，判決如主文。
本案經檢察官張貽琮提起公訴，檢察官郭武義到庭執行職務。
中　　華　　民　　國　　111 　年　　5 　 月　  20 　　日
                  刑事第十三庭  審判長法  官  陳紀璋
　　　　　　　　　                    法  官  李怡蓉
　　　　　　　　　                    法  官　翁瑄禮
以上正本證明與原本無異。
如不服本判決應於收受送達後20日內向本院提出上訴書狀，並應
敘述具體理由；如未敘述上訴理由者，應於上訴期間屆滿後20日
內向本院補提理由書（均須按他造當事人之人數附繕本）「切勿
逕送上級法院」。
中　　華　　民　　國　　111 　年　　5 　 月　  20 　　日
　　　　　　　　　　　　　　　　　    書記官  張婉琪
附錄本案論罪科刑法條
毒品危害防制條例第4條第3項
製造、運輸、販賣第三級毒品者，處七年以上有期徒刑，得併科
新臺幣一千萬元以下罰金。
毒品危害防制條例第9條第3項
犯前五條之罪而混合二種以上之毒品者，適用其中最高級別毒品
之法定刑，並加重其刑至二分之一。
藥事法第83條第1項
明知為偽藥或禁藥，而販賣、供應、調劑、運送、寄藏、牙保、
轉讓或意圖販賣而陳列者，處七年以下有期徒刑，得併科新臺幣
五千萬元以下罰金。
【卷宗簡稱對照表】（未引用之卷證不予詳列）
簡稱 卷宗名稱 警一卷 高雄市政府警察局新興分局高市警新分偵字第11070323500號卷 警二卷 高雄市政府警察局苓雅分局高市警苓分偵字第11070977900號卷 警三卷 高雄市政府警察局苓雅分局高市警苓分偵字第11070978000號卷 偵一卷 臺灣高雄地方檢察署110年度偵字第2855號卷 偵二卷 臺灣高雄地方檢察署110年度偵字第7501號卷 偵三卷 臺灣高雄地方檢察署110年度偵字第7829號卷 本院卷 本院110年度訴字第840號卷 
附表一
編號 販賣/轉讓之時間、地點 販賣/轉讓對象      販賣/轉讓方式          主文欄 1 民國109年7月19日5時5分許 石睿豐 陳彥瑋以通訊軟體微信「嵐」帳號（ID：kissmygg7788）與暱稱「鋼鐵人2」之石睿豐聯繫販賣毒品事宜後，於左列時間、地點，販賣毛重3公克之愷他命予石睿豐，並向石睿豐收取價金新臺幣（下同）4,950元而謀取利潤。 陳彥瑋販賣第三級毒品，處有期徒刑參年捌月。扣案如附表二編號3、4、32所示之物沒收；未扣案之犯罪所得新臺幣肆仟玖佰伍拾元沒收，於全部或一部不能沒收或不宜執行沒收時，追徵其價額。  高雄市○○區○○路000號OK便利商店前（法務部○○○○○○○對面）    2 109年7月19日6時10分許 石睿豐 陳彥瑋以通訊軟體微信「嵐」帳號（ID：kissmygg7788）與暱稱「鋼鐵人2」之石睿豐聯繫販賣毒品事宜後，於左列時間、地點，販賣毛重2公克之愷他命予石睿豐，並向石睿豐收取價金3,300元而謀取利潤。 陳彥瑋販賣第三級毒品，處有期徒刑參年捌月。扣案如附表二編號3、4、32所示之物沒收；未扣案之犯罪所得新臺幣參仟參佰元沒收，於全部或一部不能沒收或不宜執行沒收時，追徵其價額。  高雄市○○區○○○路00號上海商業儲蓄銀行前    3 109年7月21日1時19分許 石睿豐 陳彥瑋以通訊軟體微信「嵐」帳號（ID：kissmygg7788）與暱稱「鋼鐵人2」之石睿豐聯繫販賣毒品事宜後，於左列時間、地點，販賣毛重3公克之愷他命予石睿豐，並向石睿豐收取價金5,100元而謀取利潤。 陳彥瑋販賣第三級毒品，處有期徒刑參年捌月。扣案如附表二編號3、4、8、32所示之物沒收；未扣案之犯罪所得新臺幣伍仟壹佰元沒收，於全部或一部不能沒收或不宜執行沒收時，追徵其價額。   高雄市三民區自由一路8巷小北百貨對面    4 109年9月11日18、19時許 詹雅伃 陳彥瑋以通訊軟體微信「嵐嵐嵐」帳號（ID：kissmygg7788）與暱稱「Na Ni」之詹雅伃聯繫販賣毒品事宜後，於左列時間、地點，將含第三級毒品4-甲基甲基卡西酮、甲基-N,N-二甲基卡西酮成分之彩色惡魔包裝毒品咖啡包5包交付予詹雅伃委託負責出面交易之不詳友人，並收取價金2,000元而謀取利潤。 陳彥瑋販賣第三級毒品而混合兩種以上毒品，處有期徒刑參年捌月。扣案如附表二編號3至7、17至32所示之物沒收；未扣案之犯罪所得新臺幣貳仟元沒收，於全部或一部不能沒收或不宜執行沒收時，追徵其價額。   高雄市○○區○○○路00巷0號「御宿汽車旅館」    5 110年1月25日11時許 張碩文 陳彥瑋基於轉讓偽藥即第三級毒品愷他命之犯意，於左列時間、地點，無償轉讓數量不詳之愷他命予到其住處幫忙照顧小孩之友人張碩文施用。 陳彥瑋犯藥事法第八十三條第一項之轉讓偽藥罪，處有期徒刑參月。   陳彥瑋位於高雄市○○區○○○路000巷0號住處內    6 110年1月25日16時許 陳佳茹 陳彥瑋基於轉讓偽藥即第三級毒品愷他命之犯意，於左列時間、地點，無償轉讓數量不詳之愷他命予案發時為其妻子之陳佳茹施用。 陳彥瑋犯藥事法第八十三條第一項之轉讓偽藥罪，處有期徒刑參月。扣案如附表二編號9所示之物沒收。   陳彥瑋位於高雄市○○區○○○路000巷0號住處內    
附表二
編號 物品名稱 數量 備註  1 行動電話 3支 ①黑色iPhone，IMEI：000000000000000 ②銀色iPhoneS ③黑色OPPO 在陳彥瑋所駕駛車牌號碼000-0000號自小客車內扣得 2 K盤（含刮片） 1組   3 電子磅秤 1台   4 分裝袋 1包   5 毒品咖啡包 27包 ①彩色惡魔包裝，毛重共237.36公克。 ②抽樣1包檢驗後內為淡綠色粉末，檢出第三級毒品4-甲基甲基卡西酮、甲基-N,N-二甲基卡西酮成分。 ③檢驗推估4-甲基甲基卡西酮純質淨重5.2公克  6 毒品咖啡包 21包 ①紅色LONDON STYLE包裝，毛重共44.37公克 ②抽樣1包檢驗後內為褐色粉末，檢出第三級毒品4-甲基甲基卡西酮成分。 ③檢驗推估4-甲基甲基卡西酮純質淨重5.19公克。  7 毒品咖啡包 1包 ①藍色MEVIUS包裝，毛重1.92公克。 ②抽樣1包檢驗後內為粉紅色粉末，檢出第三級毒品4-甲基甲基卡西酮、甲基-N,N-二甲基卡西酮成分。 ③檢驗推估4-甲基甲基卡西酮純質淨重0.07公克、甲基-N,N-二甲基卡西酮純質淨重0.02公克。  8 白色結晶 1包 ①毛重39.55公克，檢驗前淨重38.453公克，檢驗後淨重38.430公克。 ②檢出第三級毒品愷他命成分，檢驗前純質淨重26.721公克。  9 白色結晶 4包 ①檢驗前淨重分別為28.623公克、0.427公克、0.085公克、0.897公克。 ②均檢出第三級毒品愷他命成分，檢驗前純質淨重分別為20.697公克、0.286公克、0.065公克、0.133公克。 在陳彥瑋位於高雄市○○區○○○路000巷0號住處內扣得 10 毒品咖啡包 60包 ①黑色great time包裝，毛重共217.2公克 ②抽樣1包檢驗後內為淡藍灰色粉末，檢出第三級毒品4-甲基甲基卡西酮、愷他命、甲苯基乙基胺戊酮、氯乙基卡西酮、甲基-N,N-二甲基卡西酮成分。 ③檢驗推估4-甲基甲基卡西酮純質淨重9.12公克。  11 毒品咖啡包 30包 ①天九牌包裝，毛重共144.6公克。 ②外觀相同之4包抽樣1包檢驗後，內含褐色粉末，檢出第三級毒品4-甲基甲基卡西酮、甲基-N,N-二甲基卡西酮成分，推估4-甲基甲基卡西酮純質淨重0.83公克。 ③外觀相同之5包抽樣1包檢驗後，內含褐色粉末，檢出第三級毒品4-甲基甲基卡西酮、甲基-N,N-二甲基卡西酮成分，推估4-甲基甲基卡西酮純質淨重1.06公克。 ④外觀相同之12包抽樣1包檢驗後，內含褐色粉末，檢出第三級毒品4-甲基甲基卡西酮、甲基-N,N-二甲基卡西酮成分，推估4-甲基甲基卡西酮純質淨重1.94公克。 ⑤外觀相同之9包抽樣1包檢驗後，內含褐色粉末，檢出第三級毒品4-甲基甲基卡西酮、甲基-N,N-二甲基卡西酮成分，推估4-甲基甲基卡西酮純質淨重2.63公克。  12 毒品咖啡包 14包 ①黃色聖旨包裝，毛重共33.53公克。 ②抽樣1包檢驗後，內含褐色粉末，檢出第三級毒品4-甲基甲基卡西酮成分。  13 毒品咖啡包 8包 ①藍粉色包裝，毛重共20.36公克。 ②抽樣1包檢驗後，內含淡灰藍色粉末，檢出第三級毒品愷他命成分。  14 毒品咖啡包 2包 ①白色adidas包裝，毛重共17.78公克 ②抽樣1包檢驗後，內含紫色粉末，檢出第三級毒品4-甲基甲基卡西酮、甲基-N,N-二甲基卡西酮成分。  15 毒品咖啡包 1包 ①白包666包裝，毛重8.39公克 ②抽樣1包檢驗後，內含黃色粉末，檢出第三級毒品4-甲基甲基卡西酮、甲基-N,N-二甲基卡西酮、第四級毒品硝西泮成分，推估4-甲基甲基卡西酮純質淨重0.25公克。  16 K盤（含刮卡） 2組   17 毒品咖啡包分裝袋 117個 黃色聖旨圖樣  18 毒品咖啡包分裝袋 117個 藍粉色圖樣  19 毒品咖啡包分裝袋 76個 紅色恭喜發財圖樣  20 封口機 1個   21 過濾篩 1個   22 電子磅秤 2台   23 研磨缽（含湯匙） 1個   24 夾鏈袋 1包   25 米白色不明粉末 1包 毛重51.23公克  26 白包不明粉末 1包 毛重73公克  27 伯朗奶茶 1包   28 冰糖 1包   29 芋頭風味粉 1包   30 糖粉 1包    31 雀巢咖啡粉 1包   32 金色iPhone手機 1支 門號：0000000000 IMEI：000000000000000  33 銀色iPhone手機 1支 門號及序號未知  34 新臺幣千元偽鈔 4張